【裁判字號】    98,易,1114
【裁判日期】    981119
【裁判案由】    違反毒品危害防制條例
【裁判全文】
臺灣彰化地方法院刑事判決              98年度易字第1114號
公  訴  人  臺灣彰化地方法院檢察署檢察官
被      告  甲○○
                    現另案在臺灣臺北監獄臺北分監執行中
上列被告因違反毒品危害防制條例案件，經檢察官提起公訴（九
十八年度毒偵字第二一○○號），本院判決如下：
    主  文
甲○○施用第二級毒品，累犯，處有期徒刑陸月，如易科罰金，
以新臺幣壹仟元折算壹日，扣案之甲基安非他命貳包（甲基安非
他命驗餘淨重合計零點捌玖玖捌公克）均沒收銷燬之。
    事  實
一、甲○○前因違反肅清煙毒條例、槍砲彈藥刀械管制條例案件
    ，經臺灣高等法院臺中分院以八十一年度上訴字第二三九○
    、二三九一號分別判處有期徒刑三年、十月，應執行有期徒
    刑三年五月確定（第一案）；因違反麻醉藥品管理條例案件
    ，經本院以八十二年度易字第一七一三號判處有期徒刑五月
    確定（第二案），因違反肅清煙毒條例、槍砲彈藥刀械管制
    條例、偽造文書案件，經臺灣高等法院臺中分院以八十二年
    度上訴字第四一一八號分別判處有期徒刑三年二月、七月、
    四月，應執行有期徒刑三年九月確定（第三案），上開二案
    再經本院以八十三年度聲字第五○一號裁定合併定其應執行
    刑為有期徒刑四年確定；上開案件，嗣經送監接續執行，於
    民國八十五年二月一日因縮短刑期假釋出監付保護管束；於
    假釋期間，復因違反肅清煙毒條例、麻醉藥品管理條例案件
    ，經本院以八十五年度訴字第五五五號分別判處有期徒刑三
    年五月、六月，應執行有期徒刑三年八月確定（第四案），
    因違反肅清煙毒條例、麻醉藥品管理條例、槍砲彈藥刀械管
    制條例、贓物案件，經本院以八十六年度訴緝字第一一○號
    分別判處有期徒刑三年九月、五月、三月、三月，應執行有
    期徒刑四年六月確定（第五案），並經撤銷假釋，再送監與
    前揭殘刑接續執行，於九十二年十月十六日因縮短刑期假釋
    出監付保護管束；於假釋期間，復因竊盜案件，經臺灣雲林
    地方法院以九十五年度虎簡字第八二號判處有期徒刑六月確
    定（第六案），並經撤銷假釋，再送監與前揭殘刑接續執行
    ，後經臺灣雲林地方法院以九十六年度聲減字第一三三一號
    裁定將上開第一案分別減為有期徒刑一年六月、五月，應執
    行有期徒刑一年八月確定，將上開第二案減為有期徒刑二月
    又十五日，將上開第三案分別減為有期徒刑一年七月、三月
    又十五日、二月，應執行有期徒刑二年確定，將上開第四案
    分別減為有期徒刑一年八月又十五日、三月，應執行有期徒
    刑一年十月確定，將上開第五案分別減為有期徒刑一年十月
    又十五日、二月又十五日、一月又十五日、一月又十五日，
    應執行有期徒刑二年三月確定，將上開第六案減為有期徒刑
    三月確定，甫於九十六年十月十五日因縮刑期滿而執行完畢
    。又因施用第一級毒品、第二級毒品案件，經臺灣南投地方
    法院以九十七年度訴緝字第三六號分別判處有期徒刑十月、
    六月，應執行有期徒刑一年二月，嗣經上訴，再由臺灣高等
    法院臺中分院以九十八年度上訴字第二七三號駁回上訴而確
    定，因施用第一級毒品、第二級毒品案件，經本院以九十八
    年度訴字第一八三號分別判處有期徒刑八月、十一月、四月
    ，應執行有期徒刑一年四月確定，因竊盜案件，經本院以九
    十八年度簡字第三二三號判處有期徒刑四月，嗣經上訴，再
    由本院以九十八年度簡上字第一○三號駁回上訴而確定，上
    開三案再經本院以九十八年度聲字第一七六○號裁定合併定
    其應執行刑為有期徒刑二年八月確定，嗣於九十八年七月二
    十九日送監執行，現仍在臺灣臺北監獄臺北分監執行中。另
    因施用毒品案件，經本院以九十四年度毒聲字第五八○號裁
    定送觀察、勒戒後，認有繼續施用毒品之傾向，再經本院以
    九十四年度毒聲字第七二三號裁定送強制戒治，於九十五年
    五月十八日執行完畢，並經臺灣彰化地方法院檢察署檢察官
    以九十五年度戒毒偵字第一五四、一五五、一五六號為不起
    訴處分確定。詎甲○○於前開強制戒治執行完畢釋放後五年
    內，仍不知悔改，復基於施用第二級毒品甲基安非他命之犯
    意，於九十八年七月二十八日晚上六時許，在彰化縣二水鄉
    ○○村○○路附近之不詳廟宇內，以將第二級毒品甲基安非
    他命置於玻璃球管內用火燒烤而吸其煙霧之方式，施用第二
    級毒品甲基安非他命一次。嗣於九十八年七月二十八日晚上
    十一時四十分許，因另案通緝為警在臺北縣中和市○○路六
    ○九號前盤查而當場查獲，並扣得甲基安非他命二包（甲基
    安非他命驗餘淨重合計○點八九九八公克）。
二、案經臺北縣警察局中和第二分局報告臺灣板橋地方法院檢察
    署檢察官呈請臺灣高等法院檢察署檢察長令轉臺灣彰化地方
    法院檢察署檢察官偵查起訴。
    理  由
一、按被告以外之人於審判外之言詞或書面陳述，除法律有規定
    者外，不得作為證據。除顯有不可信之情況外，從事業務之
    人於業務上或通常業務過程所須製作之紀錄文書、證明文書
    ，亦得為證據。刑事訴訟法第一百五十九條第一項、第一百
    五十九條之四第二款分別定有明文。經查，臺灣檢驗科技股
    份有限公司，係負責檢驗濫用藥物尿液之法人，其所製作之
    尿液檢驗報告，雖屬被告以外之人於審判外之書面陳述，然
    因係屬從事科學檢驗業務之人於業務上所製作之證明文書，
    且無顯不可信之情況，依刑事訴訟法第一百五十九條之四第
    二款之規定，自得採為認定本件犯罪事實所憑之證據。
二、訊據被告甲○○對於上開施用第二級毒品甲基安非他命之犯
    行，坦承不諱，且其於九十八年七月二十八日為警查獲後，
    經警採其尿液送驗，結果呈甲基安非他命陽性反應，此有尿
    液編號及姓名對照表、臺灣檢驗科技股份有限公司濫用藥物
    檢驗報告各一紙在卷可稽；再扣案之結晶二包，經送交通部
    民用航空局航空醫務中心鑑定結果，確含甲基安非他命成分
    ，甲基安非他命送驗淨重合計○點九公克、驗餘淨重合計○
    點八九九八公克，此有交通部民用航空局航空醫務中心航藥
    鑑字第○九八三九四三號鑑定書一紙在卷可考，復有照片八
    幀附卷為證，以及第二級毒品甲基安非他命二包扣案為憑，
    足徵被告之自白確與事實相符。又被告前因施用毒品案件，
    經本院以九十四年度毒聲字第五八○號裁定送觀察、勒戒後
    ，認有繼續施用毒品之傾向，再經本院以九十四年度毒聲字
    第七二三號裁定送強制戒治，於九十五年五月十八日執行完
    畢，並經臺灣彰化地方法院檢察署檢察官以九十五年度戒毒
    偵字第一五四、一五五、一五六號為不起訴處分確定，此有
    臺灣彰化地方法院檢察署刑案資料查註紀錄表及臺灣高等法
    院被告前案紀錄表各一份在卷可考。被告於九十五年五月十
    八日強制戒治執行完畢釋放後，五年內再犯本件施用第二級
    毒品犯行，依毒品危害防制條例第二十三條第二項規定，自
    應依法論科。本件事證明確，被告施用第二級毒品甲基安非
    他命之犯行，應堪認定。
三、核被告所為，係犯毒品危害防制條例第十條第二項之施用第
    二級毒品罪。被告為施用第二級毒品，而持有該級毒品，其
    持有之低度行為，應為施用之高度行為所吸收，不另論罪。
    又被告前因違反肅清煙毒條例、槍砲彈藥刀械管制條例案件
    ，經臺灣高等法院臺中分院以八十一年度上訴字第二三九○
    、二三九一號分別判處有期徒刑三年、十月，應執行有期徒
    刑三年五月確定（第一案）；因違反麻醉藥品管理條例案件
    ，經本院以八十二年度易字第一七一三號判處有期徒刑五月
    確定（第二案），因違反肅清煙毒條例、槍砲彈藥刀械管制
    條例、偽造文書案件，經臺灣高等法院臺中分院以八十二年
    度上訴字第四一一八號分別判處有期徒刑三年二月、七月、
    四月，應執行有期徒刑三年九月確定（第三案），上開二案
    再經本院以八十三年度聲字第五○一號裁定合併定其應執行
    刑為有期徒刑四年確定；上開案件，嗣經送監接續執行，於
    八十五年二月一日因縮短刑期假釋出監付保護管束；於假釋
    期間，復因違反肅清煙毒條例、麻醉藥品管理條例案件，經
    本院以八十五年度訴字第五五五號分別判處有期徒刑三年五
    月、六月，應執行有期徒刑三年八月確定（第四案），因違
    反肅清煙毒條例、麻醉藥品管理條例、槍砲彈藥刀械管制條
    例、贓物案件，經本院以八十六年度訴緝字第一一○號分別
    判處有期徒刑三年九月、五月、三月、三月，應執行有期徒
    刑四年六月確定（第五案），並經撤銷假釋，再送監與前揭
    殘刑接續執行，於九十二年十月十六日因縮短刑期假釋出監
    付保護管束；於假釋期間，復因竊盜案件，經臺灣雲林地方
    法院以九十五年度虎簡字第八二號判處有期徒刑六月確定（
    第六案），並經撤銷假釋，再送監與前揭殘刑接續執行，後
    經臺灣雲林地方法院以九十六年度聲減字第一三三一號裁定
    將上開第一案分別減為有期徒刑一年六月、五月，應執行有
    期徒刑一年八月確定，將上開第二案減為有期徒刑二月又十
    五日，將上開第三案分別減為有期徒刑一年七月、三月又十
    五日、二月，應執行有期徒刑二年確定，將上開第四案分別
    減為有期徒刑一年八月又十五日、三月，應執行有期徒刑一
    年十月確定，將上開第五案分別減為有期徒刑一年十月又十
    五日、二月又十五日、一月又十五日、一月又十五日，應執
    行有期徒刑二年三月確定，將上開第六案減為有期徒刑三月
    確定，甫於九十六年十月十五日因縮刑期滿而執行完畢等情
    ；此有臺灣彰化地方法院檢察署刑案資料查註紀錄表及臺灣
    高等法院被告前案紀錄表各一份在卷可稽，其於受有期徒刑
    執行完畢後，五年以內故意再犯本件有期徒刑以上之罪，為
    累犯，應依刑法第四十七條第一項規定，加重其刑。爰審酌
    被告曾因施用毒品經送觀察、勒戒、強制戒治後，仍未能戒
    斷，再犯本案之罪，顯然未能善體國家設置觀察、勒戒、強
    制戒治機構，協助毒品施用者戒除毒癮之良法美意，及其犯
    罪之動機、目的、品行、生活狀況、智識程度、所生危害，
    暨犯罪後坦承犯行，態度尚屬良好等一切情狀，量處如主文
    所示之刑，並諭知易科罰金之折算標準。扣案之甲基安非他
    命二包（甲基安非他命驗餘淨重合計○點八九九八公克），
    為毒品危害防制條例第二條第二項第二款所稱之第二級毒品
    ，均應依同條例第十八條第一項前段規定，沒收銷燬之。
據上論斷，應依刑事訴訟法第二百九十九條第一項前段，毒品危
害防制條例第十條第二項、第十八條第一項前段，刑法第十一條
前段、第四十七條第一項、第四十一條第一項前段，判決如主文
。
本案經檢察官林子翔到庭執行職務。
中    華    民    國    98    年    11    月    19    日
                  刑事第六庭          法  官  鄭舜元
以上正本證明與原本無異。
如不服本判決應於收受判決後10日內向本院提出上訴書狀，並
應應敘述具體理由。其未敘述上訴理由者，應於上訴期間屆滿
後20日內向本院補提理由書(均須按他造當事人之人數附繕本)
「切勿逕送上級法院」。
中    華    民    國    98    年    11    月    19    日
                                      書記官  陳秀香
附錄：論罪科刑法條：
毒品危害防制條例第十條：
施用第一級毒品者，處六月以上五年以下有期徒刑。
施用第二級毒品者，處三年以下有期徒刑。


司法院資訊處製作；財團法人民間司法改革基金會備份。
